# 使用前期未确认递延所得税资产的可抵扣亏损的影响为何未提到可抵扣暂时性差异？

提问人：coyochung 时间：2022-07-31 01:06:39
关于会计利润到所得税费用的调整过程中，如果以前年度的应收账款坏账准备由于估计无法取得足够应纳税所得额利用，而未确认递延所得税资产，但到第二年更新了情况，预计可以取得，从而确认了递延所得税资产。那在调节过程是否计入：“使用前期未确认递延所得税资产的可抵扣亏损的影响”，为什么该项目只提到可抵扣亏损，未提到可抵扣暂时性差异？

回答人：chenyiwei
如果只是因为对未来盈利预期的改变，从而对以前年度已存在但未确认递延所得税资产的的可抵扣暂时性差异在本年度内确认了递延所得税资产，而不是该项暂时性差异在本年度内转回，则仍可以填写在“调整以前期间所得税的影响”项目内。如果以前年度一直未确认递延所得税资产在本年度转回了，并直接抵减了本年度的应纳税额，则其影响填列在“使用前期未确认递延所得税资产的可抵扣亏损的影响”项目内。